臺灣苗栗地方法院民事簡易判決
110年度苗簡字第638號
原      告  財團法人汽車交通事故特別補償基金


法定代理人  許永欽  

訴訟代理人  呂武龍  

被      告  羅崑銓  


上列當事人間侵權行為損害賠償事件，本院於民國110年11月15
日言詞辯論終結，判決如下：
　　主  文
被告應給付原告新臺幣2,026,959元，及自民國110年11月3日起
至清償日止，按年息5%計算之利息。
訴訟費用由被告負擔。
本判決得假執行。
    事實及理由
壹、程序方面：
    被告經合法通知，未於言詞辯論期日到場，核無民事訴訟法
    第386條各款所列情形，爰依原告之聲請，由其一造辯論而
    為判決。
貳、實體方面：
一、原告起訴主張略以：
（一）被告於民國108年11月21日9時12分許，騎乘車牌號碼000-
      000號重型機車，行經苗栗縣○○市○○○路000號前，因不慎
      與訴外人鍾榮三（下稱鍾榮三）騎乘車牌號碼000-0000號
      普通重型機車發生碰撞，致鍾榮三受有右側肋骨骨折及血
      胸、蜘蛛膜下腔出血、右側顱內出血等傷害，經送醫後鍾
      榮三之家屬並為其支付醫療費用新臺幣（下同）26,959元
      ，惟鍾榮三仍於同年12月18日不治死亡。又被告於本件車
      禍發生時未投保強制汽車責任保險，而鍾榮三之繼承人已
      依強制汽車責任保險法之規定，向原告申請本件車禍事故
      之補償，原告並已依法給付其等傷害醫療費用26,959元，
      及死亡給付補償金2,000,000元，合計2,026,959元。為此
      ，爰依強制汽車責任保險法第42條第2項及侵權行為等規
      定，代位向被告求償補償金2,026,959元等語。
（二）並聲明：被告應給付原告2,026,959元，及自起訴狀繕本
      送達被告翌日起至清償日止，按年息5%計算之利息。
二、被告則未於言詞辯論期日到場，亦未提出書狀作何聲明或陳
    述。
三、得心證之理由：
（一）原告主張前揭事實，業據其提出苗栗縣警察局頭份分局斗
      坪派出所道路交通事故當事人登記聯單、道路交通事故現
      場圖、汽機車傳送日查詢回覆結果、財團法人汽車交通事
      故特別補償基金補償金理算書、繼承系統表、彰化銀行匯
      款回條聯、臺灣新竹地方檢察署相驗屍體證明書、國立臺
      灣大學醫學院附設醫院新竹分院診斷證明書、住院醫療費
      用收據、為恭醫療財團法人為恭紀念醫院診斷證明書、醫
      療費用收據、交通費用證明書、博民救護車有限公司收費
      記錄憑證等件為證（見本院卷第19至53頁）。並有苗栗縣
      警察局頭份分局109年12月17日份警偵字第1090030993號
      函附之道路交通事故現場圖、道路交通事故談話紀錄表、
      現場及車損照片等件在卷可按（見本院卷第63至77頁）。
      又被告經合法通知未到場，亦未提出準備書狀爭執，本院
      審酌原告提出之上開證據，堪信原告此部分主張為真實。
（二）按因故意或過失不法侵害他人之權利者，負損害賠償責任
      ；汽車、機車或其他非依軌道行駛之動力車輛，在使用中
      加損害於他人者，駕駛人應賠償因此所生之損害，民法第
      184條第1項前段、第191條之2分別定有明文。又汽車行駛
      時，駕駛人應注意車前狀況及兩車並行之間隔，並隨時採
      取必要之安全措施，不得在道路上蛇行，或以其他危險方
      式駕車。汽車在未劃設慢車道之雙向二車道行駛時，均應
      在遵行車道內行駛。在劃有分向限制線之路段，不得駛入
      來車之車道內，道路交通安全規則第94條第3項、第97條
      第1項第1款、第2款亦有明文。查被告之弟羅崑森於警詢
      時陳稱：我哥哥羅崑銓騎乘無車牌紅色重機車（經查車號
      為000-000）搭載我及我女朋友謝怡寶，由頭份方向往三
      灣方向直行逆向行駛於中正二路外側車道，對方鍾榮三騎
      乘MQJ-1009號由三灣方向往頭份方向直行行駛於中正二路
      外側車道，雙方車輛在肇事地點發生擦撞而發生車禍等語
      ，有道路交通事故談話紀錄表在卷可憑（見本院卷第67頁
      ）。是被告騎乘機車之行為顯已違反前開道路交通安全規
      則，堪認被告係逆向騎乘機車，肇致本件交通事故。依前
      開規定，被告應就本件車禍事故負全部之損害賠償責任。
（三）又鍾榮三之配偶及子女，業於本院刑事庭對被告提起刑事
      附帶民事訴訟，請求被告總計6,075,873元之賠償，並經
      本院依職權調閱本院109年度交附民字第44號請求損害賠
      償事件卷證查明無誤，有該案刑事附帶民事起訴狀在卷可
      按（見本院卷第111至117頁）。是原告請求被告給付之補
      償金並未逾前開金額，應屬可採。
（四）末按給付無確定期限者，債務人於債權人得請求給付時，
      經其催告而未為給付，自受催告時起，負遲延責任；其經
      債權人起訴而送達訴狀，或依督促程序送達支付命令，或
      為其他相類之行為者，與催告有同一之效力；前項催告定
      有期限者，債務人自期限屆滿時起負遲延責任；又遲延之
      債務，以支付金錢為標的者，債權人得請求依法定利率計
      算之遲延利息；應付利息之債務，其利率未經約定，亦無
      法律可據者，週年利率為5%，民法第229條第2項、第233 
      條第1項前段、第203條定有明文。查原告請求被告賠償之
      前揭金額，未據原告主張定有給付之期限，則原告請求自
      起訴狀繕本送達被告之翌日即110年11月3日（被告因另案
      經法院及檢察署通緝在案，見本院個資卷；本院雖按其戶
      籍地送達民事起訴狀繕本，並於110年10月19日寄存送達
      ，然其既經另案通緝，本院另為公示送達，並於110年10
      月13日為公告，而於110年11月2日生送達效力，故以有利
      於被告之送達方式計算，原告訴訟代理人亦表示同意，見
      本院卷第101、107、130頁）起至清償日止，按年息5%計
      算之利息，自無不合。
四、綜上所述，原告依強制汽車責任保險法第42條第2項及侵權
    行為之法律關係，請求被告給付2,026,959元，及自110年11
    月3日起至清償日止，按年息5%計算之利息，為有理由，應
    予准許。又本件係依民事訴訟法第427條第2項規定適用簡易
    程序之訴訟，所為被告敗訴之判決，依同法第389條第1項第
    3款規定，本院應依職權宣告假執行。
五、本件事證已臻明確，原告其餘攻擊防禦方法及所提出之各項
    證據資料，核與判決結果不生影響，爰不逐一論列，併此敘
    明。
據上論結，原告之訴為有理由，依民事訴訟法第385條第1項前段
、第78條、第389條第1項第3款，判決如主文。　　　　　
中　　華　　民　　國　　110 　年　　11　　月　　29　　日
              苗栗簡易庭法　官　陳秋錦
以上正本係照原本作成。
如對本判決上訴，須於判決送達後20日內向本院提出上訴狀。
                        書記官　張智揚
中　　華　　民　　國　　110 　年　　11　　月　　29　　日